臺灣臺南地方法院刑事判決　　　　　 95年度交簡上字第124號
上　訴　人　臺灣臺南地方法院檢察署檢察官
被　　　告　乙○○
上列上訴人因被告犯業務過失傷害案件，不服本院中華民國95年
6月30日第一審刑事簡易判決（95年度交簡字第1180號，原聲請
簡易判決處刑案號：臺灣臺南地方法院檢察署95年度偵字第5827
號），提起上訴，本院管轄之第二審合議庭判決如下：
    主  文
上訴駁回。
    事實及理由
一、本案經本院審理結果，認第一審以被告犯刑法第二百八十四
    條第二項前段之罪，判處有期徒刑二月，併諭知易科罰金之
    折算標準，認事用法及量刑均無不當，應予維持；又行為後
    刑法條文經修正，惟無有利、不利情形，應適用裁判時法，
    如逕行適用行為時法，因結果並無不同，對判決不生影響，
    上訴審毋庸撤銷改判（最高法院九十五年度第二十一次刑事
    庭會議決議意旨參照），本件原審引用刑法第二百八十四條
    第二項前段、修正前刑法第四十一條第一項前段、第六十二
    條前段，罰金罰鍰提高標準條例第一條前段、廢止前罰金罰
    鍰提高標準條例第二條，經法律變更比較適用結果，並無不
    同，對判決不生影響，無撤銷改判必要，並引用第一審判決
    書記載之事實、證據（如附件判決）。
二、原聲請簡易判決處刑書係以業務過失傷害罪作為起訴法條，
    惟上訴意旨稱：檢察官依據告訴人請求，認為本件未依業務
    過失重傷害罪論處，尚非顯無理由，請求予以撤銷改判云云
    。經查：原判決採擇證據、認定事實，暨適用法律均無不當
    ，而原審判決於理由詳載「告訴人因本件交通事故受有左足
    嚴重壓傷致足背皮膚撕脫、左足跟脫臼、左足第一趾骨及蹠
    骨關節開放性骨折及脫位等傷害，而遺存左踝關節顯著運動
    障礙」，已認定告訴人所受傷勢並非重傷。上訴意旨雖提出
    告訴人所附中華民國身心障礙手冊影本一張，其上載明「輕
    度肢障」，惟未提出被告應負過失重傷害罪之其餘證據方法
    。經本院依職權函詢財團法人奇美醫院之病情摘要及術後狀
    況，暨本院民事庭九十五年度訴字第一一六九號被告及告訴
    人侵權行為損害賠償事件所附同院病情摘要，均表示「告訴
    人左踝關節有明顯運動障礙，左足跛行現象日後是否恢復，
    端看其復健效果，可能無法恢復百分之百功能，但並未達勞
    工保險條例所示之殘障標準」（見本院卷第三十至三一、六
    四至六六頁），由上開醫事報告，尚無法積極認定告訴人左
    足機能業已毀敗。末查新刑法第十條第四項第四款雖將「嚴
    重減損」列為重傷之定義，惟同法第二條第一項規定，行為
    後法律有變更者，適用行為時之法律，但行為後之法律有利
    於行為人者，適用最有利於行為人之法律。比較新舊法結果
    ，本件應以修正前刑法第十條第四項第四款較有利於被告，
    本院自無庸審酌告訴人上開傷勢是否已達嚴重減損，是原審
    論罪科刑之法條暨所依據之證據，均屬妥適，公訴意旨上訴
    為無理由，應予駁回。至於被告雖請求本院俟民事事件判決
    暨被告依據判決給付賠償金後，始為判決並判處被告緩刑，
    惟查本件並非被告提起上訴，且本院依據刑事訴訟法第二條
    第一項規定，已就被告此項有利情形，安排雙方調解，惟被
    告自本院九十五年八月二十九日準備期日後迄九十六年一月
    九日審判期日此期間內，並未與告訴人達成調解，又民事判
    決何時確定，被告何時給付賠償金完畢，乃不確定之事，所
    為延期宣判請求，礙難准許，附此敘明。
三、末按第二審判決書，得引用第一審判決書所記載之事實、證
    據及理由，對案情重要事項第一審未予論述，或於第二審提
    出有利於被告之證據或辯解不予採納者，應補充記載其理由
    ，刑事訴訟法第三百七十三條定有明文，原審判決於附錄本
    案論罪科刑法條誤引刑法第二百八十四條第二項前段，應予
    更正如判決文末所示，併此敘明。
據上論斷，應依刑事訴訟法第四百五十五條之一第一項、第三項
、第三百六十八條、第三百七十三條，判決如主文。
本案經檢察官甲○○到庭執行職務。
中　　華　　民　　國　　96　　年　　1 　　月　　23　　日
　　　　　　　　　刑事第八庭    審判長法　官　彭喜有
                                      法　官　王慧娟
                                      法　官　李東柏
以上正本證明與原本無異。
不得上訴
      　　　　　　　　　　　　　　　　書記官　簡湘雲
中　　華　　民　　國　　96　　年　　1 　　月　　23　　日
附錄本案論罪科刑法條全文：
刑法第二百八十四條第二項前段
從事業務之人，因業務上之過失傷害人者，處一年以下有期徒刑
、拘役或一千元以下罰金，致重傷者，處三年以下有期徒刑、拘
役或二千元以下罰金。
